臺灣板橋地方法院刑事判決　　　　　　　100年度訴字第689號
公　訴　人　臺灣板橋地方法院檢察署檢察官
被　　　告　MAUNG KYA.
選任辯護人　王淑琍律師（法扶律師）
上列被告因強盜等案件，經檢察官提起公訴（99年度偵字第3224
1 號、100年度偵字第980號），本院判決如下：
    主  文
MAUNG KYAW WIN夜間侵入住宅竊盜，累犯，處有期徒刑捌月。又
踰越安全設備夜間侵入住宅竊盜未遂，累犯，處有期徒刑肆月。
應執行有期徒刑拾壹月。
    事  實
一、MAUNG KYAW WIN（下稱其中文姓名「劉寬發」）係緬甸籍人
    士，其前因竊盜、偽造文書等案件，經本院98年度簡字第95
    95號判決分別判處拘役30日、拘役30日、有期徒刑2 月確定
    ，於民國99年6 月11日以易科罰金執行完畢（於本案構成累
    犯）。詎仍不知悔改，分別為下列犯行：
（一）劉寬發基於為自己不法所有之犯意，於99年11月3 日凌晨
      3 時54分許之夜間，侵入張勝雄所居住位於臺北縣中和市
      （現改制為新北市中和區，下同）保健路10巷1 弄9 號公
      寓之1 樓樓梯間（侵入住宅部分，未據告訴），徒手竊取
      張勝雄所有放置於該處之廢棄電池2 袋、鋁製容器（數量
      不詳）、鋁鍋1 個得手，並持往不知情之呂嘉原所經營址
      設臺北縣中和市之某資源回收場變賣，所得新臺幣（下同
      ）200 餘元花用殆盡。嗣經張勝雄發現遭竊後報警處理，
      經警調閱案發地點附近之監視器錄影畫面，而查悉上情。
（二）劉寬發另基於為自己不法所有之犯意，於99年11月16日凌
      晨2 時30分許之夜間，以穿越先前遭真實姓名不詳之人破
      壞之後門鐵柵欄縫隙處之方式，侵入董維雄位於臺北縣中
      和市○○路13號之住家及地下室倉庫內（侵入住宅部分則
      未據告訴），著手欲竊取董維雄放置於上揭處所之財物，
      惟因遭董維雄發覺而未得逞。嗣經董維雄報警處理，經警
      調閱案發現場附近之監視器錄影畫面，始查悉上情。
二、案經董維雄告訴臺北縣（現改制為新北市，下同）政府警察
    局中和第一分局移送臺灣板橋地方法院檢察署檢察官偵查起
    訴。
    理  由
壹、證據能力部分：
一、按被告以外之人於檢察事務官、司法警察官或司法警察調查
    中所為之陳述，與審判中不符時，其先前之陳述具有較可信
    之特別情況，且為證明犯罪事實存否所必要者，得為證據，
    刑事訴訟法第159 條之2 定有明文，係以被告以外之人於司
    法警察（官）調查中之陳述，性質上屬傳聞證據，原則上不
    認其具證據能力，惟該證人警詢之供詞倘一昧排除，亦有違
    實體真實發見之訴訟目的，是以先前與審判中不符之陳述，
    具有較可信之特別情況，且為證明犯罪事實存否所必要者，
    則例外認有證據能力。至被告以外之人於警詢之陳述與審判
    中相符時，既得逕採用審判中之陳述，自無適用此傳聞證據
    排除例外規定之餘地（最高法院99年度台上字第873 號判決
    參照）。查：證人即告訴人（被害人）張勝雄、董維雄於警
    詢中之證言，係屬被告以外之人於審判外之言詞供述，原則
    上並無證據能力，又渠等均已於本院審理時到庭具結作證，
    所言核與渠等警詢陳述內容大致相符，依據上揭說明，應認
    證人張勝雄、董維雄於警詢中之證言無證據能力。
二、按被告以外之人於偵查中向檢察官所為之陳述，除顯有不可
    信之情況者外，得為證據，刑事訴訟法第159 條之1 條第2
    項定有明文。蓋現行法之檢察官仍有訊問被告、證人及鑑定
    人之權限，其應踐行之程序又多有保障被告或被害人之規定
    ，證人、鑑定人於偵查中亦均須具結，就刑事訴訟而言，其
    司法屬性甚高；而檢察官於偵查程序取得之供述證據，其過
    程復尚能遵守法令之規定，是其訊問時之外部情況，積極上
    具有某程度之可信性，除消極上顯有不可信之情況者外，均
    得為證據。故主張其不可信積極存在之一方，自應就此欠缺
    可信性外部保障之情形負舉證責任（最高法院98年度台上字
    第2904號、98年度台上字第5539號、98年度台上字第5552號
    、98年度台上字第6820號、98年度台上字第7697號、98年度
    台上字第7832號、99年度台上字第488 號判決參照）。查證
    人張勝雄、董維雄於檢察官訊問時所為之證述，雖屬被告以
    外之人於審判外所為之言詞陳述，然渠等既係於偵查中向檢
    察官所為之陳述，復已簽署結文，而被告劉寬發、辯護人於
    審理時未能指出上揭證言有何顯不可信之情形，自難排除刑
    事訴訟法第159 條之1 條第2 項規定之適用，應認渠等於偵
    查中之證言，應得作為本案證據。
三、其餘本院以下所引用之各項證據，均據檢察官、被告及辯護
    人於準備程序中對證據能力表示不爭執（本院卷第47頁反面
    ），復未於言詞辯論終結前，對上揭證據之證據能力提出異
    議，本院審酌上揭證據作成之情況，亦無違法或不當之處，
    揆諸刑事訴訟法第159 條之5 規定，自應認上揭證據均有證
    據能力。
貳、有罪部分：
一、被告所涉事實欄一、（一）夜間侵入住宅竊盜犯行部分：
（一）訊據被告固坦承有於99年11月3 日凌晨3 時54分許，在張
      勝雄位於臺北縣中和市○○路10巷1 弄9 號公寓之1 樓樓
      梯間，取得張勝雄所有之廢棄電池2 袋、鋁製容器、鋁鍋
      等物品，惟矢口否認涉有夜間侵入住宅竊盜犯行，辯稱：
      我以為那是別人不要的東西云云，辯護意旨則以：被告屬
      於泰緬後裔，未取得身分證之前，都是從事一些資源回收
      的工作，本案被告拿取的東西，雖具回收價值，但的確是
      一般人廢棄的東西，且張勝雄供稱：為他人拿走，也沒有
      關係等語，核與被告所辯：認為是別人不要的，而拿去變
      賣，並賣得100 多元等語相符，且張勝雄認為被別人拿走
      ，也沒有關係，縱使被告拿走，亦不構成竊盜罪等語置辯
      。
（二）經查：
   1、被告有於99年11月3 日凌晨3 時54分許，在臺北縣中和市
      ○○路10巷1 弄9 號公寓之1 樓樓梯間，取得張勝雄所有
      之廢棄電池2 袋、鋁製容器、鋁鍋等物品之事實，業據證
      人即被害人張勝雄於偵查及本院審理中證述明確（偵字第
      980 號卷第31頁、本院卷第88頁反面至89頁反面），並有
      案發現場監視器錄影翻拍照片16張（偵字第980 號卷第12
      至15頁）在卷可參，並為被告於本院審理中所不爭執（本
      院卷第47頁反面），應堪信為真實。
   2、被告雖以前詞置辯，惟查：證人即被害人張勝雄於偵查中
      證稱：電池及我的鋁製工具，因為我是收資源回收再轉賣
      他人，被告竊取之物都是我預計要賣給他人的，我被竊之
      物放置在一樓的樓梯地板上，預計隔天處理。那些東西都
      可以再賣錢，是值錢的東西等語（偵字第980 號卷第31頁
      ）；於審理中證稱：這些東西用普通塑膠袋裝的，是我出
      去資源回收時，電池是用來賣的，估計可以賣約100 元，
      鋁製容器沒有什麼價值。都是人家不要然後給我的。這些
      都是可以賣的東西等語（本院卷第88頁反面至89頁反面）
      ，堪認上揭廢棄電池2 袋、鋁製容器、鋁鍋等物品係屬被
      害人所收集之資源回收物，並具有相當之財產價值，再參
      以上揭廢棄電池等物品經分類收集後以塑膠袋妥善包裝，
      並放置於被害人上揭住處之樓梯地板上，衡情尚不致使人
      誤認為屬遭人拋棄之垃圾，況被告於偵查及審理中自承其
      係從事資源回收業，且對於取得上揭廢棄電池等物品之目
      的在於變賣得利一節亦不否認，足認其主觀上對於上揭物
      品係屬他人所有，具有相當價值之財物一節，更無不知之
      理。至辯護人以被害人於審理中證稱：被人拿走的話，我
      就算了等語（本院卷第89頁反面），認被害人有拋棄該物
      品之意思，然審究被害人證言之真意，至多僅得認定被害
      人於上揭物品遭竊後不欲取回，惟尚難據此推認其自始即
      有拋棄該物所有權之意思，自難執此採為有利於被告之認
      定。
（三）綜上，被告上揭辯詞，顯係事後卸責之詞，無足採信，其
      所涉此部分之加重竊盜犯行，事證明確，應堪認定。
二、被告所涉事實欄一、（二）踰越安全設備夜間侵入住宅竊盜
    未遂犯行部分：
（一）被告所涉此部分之竊盜事實，業據被告於本院審理中坦承
      不諱，核與證人即告訴人董維雄於偵查及本院審理中之證
      言（偵字第32241 號卷第57、58頁、本院卷第120 頁反面
      至127 頁）大致相符，並有中和第一分局景安所監視器調
      閱情形一覽表1 紙及所附監視器畫面翻拍照片5 張（偵字
      第32241 號卷第25、26頁）在卷可佐，堪認被告上揭自白
      核與事實相符，應堪採信。
（二）至公訴人雖指被告竊取告訴人所有之筆記型電腦1 台、手
      機13支、黑色手提包1 只得手，惟查：訊之被告否認有竊
      得上揭物品，辯稱：我還沒有拿到東西，就被發現了，他
      拿著鐵鎚並喊小偷，我就跑了等語。公訴人認被告所涉上
      揭事實，無非以告訴人於偵查中證稱：我失竊東西有筆電
      、手機13支、還有1 個黑色包包，東西是我陸續清點才發
      現的等語（偵字第32241 號卷第57頁）為據，然告訴人於
      本院審理中改稱：當天檢視有我的筆記型電腦、手機及現
      金約幾千元遺失，現金是身上帶的，是衣服換下來放在口
      袋裡面的。我本身地下室有2 、3,000 支手機，被告有挑
      過，我知道有3 、4 支手機，被告是挑比較好的，我能確
      定有motorola，這支是折疊的，還有1 支是nokia 的，這
      是我擺在書桌上，這兩支是我比較能確定的。我是事後在
      檢視現場時發現遭竊的。報案時知道手機有少，但幾支還
      不確定，大約隔1 、2 天，回來時後整理現場。筆記型電
      腦有使用電腦包包起來，他背的包包也是筆記型電腦包的
      樣式，與100 年度偵字第980 號卷第14頁照片是同樣的款
      式。手機遭竊會有出入，是因為13支是從那次之前，該處
      已經被偷2 、3 次。我有於10月底抓到叫李健毓的小偷，
      之後還有遭竊好幾次，13支手機是我抓到李健毓之後，又
      陸陸續續失竊了2 、3 次。後來檢視現場，樓梯間都有一
      些手機及液晶螢幕散落在那邊，這是沒有被被告搬走，包
      包的話，我環抱被告時，沒有感覺到有隔著包包。因為被
      偷太多次，他偷的時間又蠻密集的，我不知道是要指當天
      那次還是之前的2 、3 次。如果僅指案發當天遭竊的物品
      ，確定有筆記型電腦、當天換下衣物裡面的現金，手機3
      、4 支，銅管沒有拿走等語（本院卷第122 至126 頁反面
      ），揆諸告訴人上揭證言，其於偵查中所稱失竊之物品（
      筆記型電腦1 台、手機13支、黑色包包1 只）與於審理中
      所稱失竊之物品（筆記型電腦1 台、數量不詳約數千元之
      現金、手機3 、4 支）顯有不符，再以告訴人既稱上揭倉
      庫所堆置之物品甚多，且有部分物品散落於樓梯間，又於
      本案前遭竊過2 、3 次，告訴人亦未能於案發之第一時間
      陳報遭竊財物之清單（偵字第32241 號卷第5 至7 頁，告
      訴人警詢筆錄參照），足見告訴人顯有將本件失竊之財物
      與他次竊盜損失之財物混淆之可能。另經本院於準備程序
      中勘驗案發之99年11月16日凌晨2 時49分許起，分別設於
      臺北縣中和市○○路12號、景新街240 號之監視器之錄影
      畫面結果，雖因錄影畫面模糊，故未能看清被告手上是否
      有持何項物品，惟可確認其並未斜背黑色包包，有本院10
      0 年7 月4 日勘驗筆錄1 份（本院卷第62頁反面、63頁）
      、監視錄影翻拍照片1 張（本院卷第67頁反面上方）在卷
      可參，足認被告逃逸時並未背有黑色包包，顯與告訴人所
      稱：失竊之筆記型電腦有使用電腦包包起來，被告背的包
      包也是筆記型電腦包的樣式云云不符。再經警至被告位於
      中和市○○街204 號4 樓執行搜索結果，並未扣得告訴人
      所稱遭竊之贓物，亦有臺北縣政府警察局中和第一分局搜
      索筆錄、扣押物品目錄表各1 份（偵字第32241 號卷第15
      至17頁）。準此，告訴人所稱遭竊物品一節既有上揭瑕疵
      ，亦乏何項證據足認被告確有竊盜何項財物得手之情形，
      揆諸罪疑惟輕之法理，應認被告所稱未及竊得財物即逃逸
      等語，尚堪採信，公訴意旨所指被告竊盜財物得手等情，
      應有誤解，合應敘明。
（三）綜上，被告所涉此部分加重竊盜未遂之事實，罪證明確，
      堪以認定，自應依法論科。
三、新舊法比較部分：
    查被告行為後，刑法第321 條第1 項業於100 年1 月26日修
    正公布，並於同年1 月28日施行。關於刑法變更後之新舊法
    律適用問題，應依刑法第2 條第1 項「行為後法律有變更者
    ，適用行為時之法律。但行為後之法律有利於行為人者，適
    用最有利於行為人之法律」規定。又刑法第321 條第1 項第
    1 款之構成要件，修正前之規定為: 「於夜間侵入住宅或有
    人居住之建築物、船艦，或隱匿其內而犯之者。」，修正後
    之規定為：「侵入住宅或有人居住之建築物、船艦或隱匿其
    內而犯之者。」，惟同條款之法定刑由「6 月以上5 年以下
    有期徒刑」，修正為「6 月以上5 年以下有期徒刑，得併科
    新臺幣10萬元以下罰金」。依此，本件被告所涉上揭2 次竊
    盜犯行，依修正前之規定，僅於夜間侵入住宅或有人居住之
    建築物、船艦或隱匿而竊盜者，始構成該條項之加重竊盜罪
    ，但依修正後之規定，則不論其為日間或夜間，均應構成本
    條項之加重竊盜罪，再修正前之法定刑為「6 月以上5 年以
    下有期徒刑」，而修正後之法定刑則為「6 月以上5 年以下
    有期徒刑，得併科新臺幣10萬元以下罰金」，比較新、舊法
    之結果，行為後之法律並未較有利於被告，揆諸上揭刑法第
    2 條第1 項前段之規定，均應依修正前之刑法第321 條第1
    項之規定論處。
四、所犯法條部分：
（一）按刑法第321 條第1 項第1 款之夜間侵入住宅竊盜罪，其
      所謂「住宅」，乃指人類日常居住之場所而言，公寓亦屬
      之。至公寓樓下之「樓梯間」，雖僅供各住戶出入通行，
      然就公寓之整體而言，該樓梯間為該公寓之一部分，而與
      該公寓有密切不可分之關係，故於夜間侵入公寓樓下之樓
      梯間竊盜難謂無同時妨害居住安全之情形，應成立刑法第
      321 條第1 項第1 款夜間侵入住宅竊盜罪（最高法院76年
      臺上字第2972號判例意旨參照）。查：被告所為事實欄
      一、（一）之竊盜犯行，其所侵入之臺北縣中和市○○路
      10巷1 弄9 號公寓之1 樓樓梯間，被告及其辯護人雖以該
      處所已無門扇，應不構成夜間侵入住宅竊盜罪云云置辯，
      然依證人張勝雄於審理中證稱：東西放在一樓樓梯的旁邊
      的空間，水塔蓋的上面，水塔上放一個板子，東西放上面
      等語（本院卷第90頁），並參照卷附上揭公寓之現場圖1
      紙、公寓1 樓樓梯間照片3 張（本院卷第115 至117 頁）
      ，堪認上揭公寓之樓梯間應屬公寓之一部分，尚不因是否
      設置門扇而有差別，揆諸上揭判例要旨，被告所為應已構
      成夜間侵入住宅之要件。被告所為事實欄一、（二）之
      竊盜犯行，其所侵入之臺北縣中和市○○路13號之地下室
      倉庫，依證人董維雄於審理中證稱：我當時實際居住在安
      平路那邊。倉庫大部分是放空調冷氣，還有員工居住，我
      本身住在那邊，案發時有員工「小張」居住。那邊地下室
      有20 0多坪，隔成22個房間，我住在前段等語（本院卷第
      121 頁正反面），再參照卷附之告訴人當庭繪製之景新街
      265 號現場圖1 紙（本院卷第128 頁），則被告所侵入上
      揭建築物，雖另供作倉庫使用，然告訴人既以此為居住場
      所，自應認屬住宅，故認被告所為亦構成夜間侵入住宅之
      要件。
（二）次按刑法第321 條第1 項第2 款之「其他安全設備」，係
      指門扇、牆垣以外，依通常觀念足認防盜之一切設備而言
      ，本件被告所為事實欄一、（二）之竊盜犯行，依告訴人
      於審理中證稱：我後門有鐵條，我看到鐵條被破壞，才從
      前門下去檢視，他應該是從鐵條那邊進去的，門旁邊都是
      鐵條等語（本院卷第125 頁），又被告於審理中亦自承：
      我進去是因為看到那邊有一個洞，所以我鑽進去等語（本
      院卷第127 頁），是告訴人設置於後門旁鐵柵欄之用途既
      在於防堵他人侵入該處所，應屬其他安全設備，則被告自
      遭破壞之鐵柵欄處鑽入該處所（本件尚乏證據足認該鐵柵
      欄係被告所破壞），顯該當於踰越其他安全設備之要件。
（三）再按刑法第329 條準強盜罪之規定，將竊盜或搶奪之行為
      人為防護贓物、脫免逮捕或湮滅罪證而當場施強暴、脅迫
      之行為，視為施強暴、脅迫使人不能抗拒而取走財物之強
      盜行為，乃因準強盜罪之取財行為與施強暴、脅迫行為之
      因果順序，雖與強盜罪相反，卻有時空之緊密連接關係，
      以致竊盜或搶奪故意與施強暴、脅迫之故意，並非截然可
      分，而得以視為一複合之單一故意，亦即可認為此等行為
      人之主觀不法與強盜行為人之主觀不法幾無差異；復因取
      財行為與強暴、脅迫行為之因果順序縱使倒置，客觀上對
      於被害人或第三人所造成財產法益與人身法益之損害卻無
      二致，而具有得予以相同評價之客觀不法。故擬制為強盜
      行為之準強盜罪構成要件行為，雖未如刑法第328 條強盜
      罪之規定，將實施強暴、脅迫所導致被害人或第三人不能
      抗拒之要件予以明文規定，惟必於竊盜或搶奪之際，當場
      實施之強暴、脅迫行為，已達使人難以抗拒之程度，其行
      為之客觀不法，方與強盜行為之客觀不法相當，而得與強
      盜罪同其法定刑（司法院釋字第630 號解釋參照）。故竊
      盜或搶奪之行為人，縱因防護贓物、脫免逮捕或湮滅罪證
      ，而有當場施以強暴、脅迫之行為，惟其所實施之強暴、
      脅迫行為，若尚未達於使人難以抗拒之程度者，即難與強
      盜行為同視，自不能遽依準強盜罪論擬。至於行為人所施
      用之強暴、脅迫行為，是否足使被害人在身體或精神上達
      於難以抗拒之程度，自應就當時之具體事實，予以客觀之
      判斷（最高法院96年度臺上字第7243號、第7348號、第76
      01號判決參照）。公訴意旨就上揭事實欄一、（二）之犯
      行，認被告係為防護贓物及脫免逮捕，口咬告訴人之右手
      臂，致告訴人受有右上臂及右手咬傷之傷害（傷害部分，
      爰不另為不受理判決，詳後述），又奪下告訴人手持之鐵
      鎚，反身追打董維雄，因認被告涉有刑法第329 條準強盜
      罪嫌。訊之被告堅詞否認涉有此部分之準強盜罪犯行，辯
      稱：他拿著鐵鎚並喊小偷，我就跑了，他追著我跑，一直
      到馬路邊，我沒有奪下他的鐵鎚，我有咬他，但沒有攻擊
      他等語，經查：
   1、告訴人於偵查中雖證稱：我快追到他時，從他後面抱住他
      ，他掙扎，並咬我右手臂，並搶走我鐵鎚，他還回過來要
      打我，... ，當時被告搶走鐵鎚，追著我跑的時候，這樣
      對我讓我難以抗拒，他這樣做反而讓我要躲他，我當時真
      的很害怕，他咬我時間很久，而且很痛，我只好放手，但
      他沒有把我推倒等語（偵第32241 號卷第58頁）；惟於本
      院審理中改稱：我從被告背後懷抱住他，之後被告有要搶
      我的鐵鎚，我才會把我的手往上拉，被告才會有機會咬我
      的手。之後被告說希望大家鬆手好好講，我一鬆手，被告
      就跑走了。被告當時有拉扯搶鐵鎚，但是他有說他願意好
      好的講，請我放手，我才放手，之後他馬上就跑掉了。被
      告應該還不至於追打我，他是要搶我的鐵鎚，但有沒有搶
      到，我沒有印象等語（本院卷第124 頁正反面），則告訴
      人於偵查及審理中就被告是否搶奪其鐵鎚，及反身追逐告
      訴人，致其不能抗拒等節，顯有不符，惟參照被告於審理
      中所稱：我跟證人拉扯鐵鎚，但我沒有拿到鐵鎚，... 我
      就咬他，他沒有馬上放手，後來他說要跟我好好講，我說
      好，他才放手等語（本院卷第127 頁），核與上揭告訴人
      於審理中之證言較為相符，故應以被告、告訴人於審理中
      之供詞較堪採信。
   2、再經本院於準備程序中勘驗案發之99年11月16日凌晨2 時
      49分許起，分別設於臺北縣中和市○○路12號、景新街24
      0 號之監視器之錄影畫面結果，認：被告由安平路19巷右
      轉安平路方向奔跑，告訴人則持疑似鐵鎚之物品緊追在後
      ，雙方並發生扭打，然因畫面模糊，並未能看清被告手上
      是否有持何項物品，惟可確認其並未斜背黑色包包，嗣後
      告訴人跑回安平路19巷之方向等情，有本院100 年7 月4
      日勘驗筆錄1 份（本院卷第62頁反面、63頁）、監視錄影
      翻拍照片11張（本院卷第65至67頁反面），亦未發現被告
      有何奪取鐵鎚，並反身追打告訴人之情。
   3、綜上，被告縱有於逃跑之時與告訴人發生扭打，並以口咬
      告訴人之手臂，然並無何項證據足認其有壓制告訴人，致
      告訴人難以抗拒之情形，反係因告訴人自後方環抱被告，
      經被告央求希望能好好講後，告訴人才釋放被告，被告並
      因此而逃逸，揆諸上揭說明，應認被告上揭行為，核與刑
      法第329 條準強盜罪之構成要件有間，自不能論以該法條
      之罪名。
   4、至公訴人於論告時另稱：上揭事實欄一、（二）部分縱不
      構成準強盜罪，仍會構成強制罪云云，惟按刑法第305 條
      強制罪係以強暴、脅迫使人行無義務之事或妨害他人行使
      權利為要件，本件被告雖有於逃跑時與告訴人發生扭打，
      及口咬告訴人手臂成傷，然其本意應在於逃離現場，而非
      在於迫使告訴人行無義務之事或妨害告訴人行使何項權利
      ，況被告上揭行為亦不足使告訴人之行動自由因此受限，
      核與強制罪之構成要件有間，公訴人就此亦有誤解，附此
      敘明。
（四）核被告就事實欄一、（一）所為，係犯修正前刑法第321
      條第1 項第1 款夜間侵入住宅竊盜犯行；就事實欄一、（
      二）所為，係犯修正前刑法第321 條第2 項、第1 項第1
      、2 款踰越其他安全設備夜間侵入住宅竊盜未遂。起訴書
      就事實欄一、（一）部分雖認構成刑法第320 條第1 項竊
      盜罪，嗣經蒞庭檢察官以100 年度蒞字第15894 號補充理
      由書（本院卷第108 頁正反面）更正為修正前刑法第321
      條第1 項第1 款夜間侵入住宅竊盜罪，本院自得予以審酌
      ；又起訴書就事實欄一、（二）部分認係成立刑法329 條
      之準強盜罪，而本院認此部分應構成修正前刑法第321 條
      第2 項、第1 項第1 、2 款之踰越其他安全設備夜間侵入
      住宅竊盜未遂罪（理由詳前），惟檢察官既已將被告竊盜
      之基本事實記載於犯罪事實欄，應已就被告此部分犯行提
      起公訴，並經本院於審理中當庭告知被告該項罪名，自應
      得依職權變更起訴法條。又被告就事實欄一、（二）所為
      犯行，已著手竊盜行為之實施，惟未生將竊得物品移置於
      自己實力支配下之竊盜既遂結果，其犯罪結果尚屬未遂，
      爰依刑法第25條第2 項規定，減輕其刑。被告有如事實欄
      所示之犯罪科刑及執行情形，有臺灣高等法院被告前案紀
      錄表在卷可稽，其於上開有期徒刑執行完畢後5 年內，故
      意再犯本件有期徒刑以上之上揭2 罪，均為累犯，應依刑
      法第47條第1 項之規定，加重其刑，並就事實欄一、（二
      ）犯行部分，先加後減之。被告所犯上開2 罪，犯意各別
      ，行為互殊，應予分論併罰。爰審酌被告正值青壯年，竟
      不思循正當途徑賺取財物，而犯本件2 次竊盜犯行，其行
      為應予非難，並兼衡其素行、犯罪動機、目的、手段、所
      竊取之財物價值非鉅、犯後尚能坦承部分犯罪事實之犯後
      態度等一切情狀，分別量處如主文所示之刑，並定應執行
      刑，以茲懲儆。
參、不另為不受理判決部分：
一、公訴意旨就上揭事實欄一、（二）部分，認被告口咬告訴人
    之右手臂，致告訴人受有右上臂及右手咬傷之傷害，雖起訴
    書所犯法條欄未載明被告涉有刑法第277 條第1 項之傷害犯
    行，惟該部分之事實既載明於起訴書犯罪事實欄，且經告訴
    人於警詢中提起告訴（偵字第32241 號卷第7 頁），應認為
    被告所涉此部分之傷害犯行，業經提起公訴，本院自應予以
    審究，合先敘明。
二、按告訴乃論之罪，告訴人於第一審辯論終結前，得撤回其告
    訴；又告訴經撤回者，應諭知不受理之判決，刑事訴訟法第
    238 條第1 項、第303 條第3 款分別定有明文。查：告訴人
    已於100 年9 月30日於本院審理中當庭撤回對於被告之傷害
    告訴，有本院該次審理筆錄1 份（本院卷第182 頁）在卷可
    參，揆諸上揭規定，本應為不受理判決，惟公訴意旨既認此
    部分與上揭踰越其他安全設備夜間侵入住宅竊盜未遂罪部分
    係共同成立準強盜罪嫌而應論以一罪，而上揭踰越其他安全
    設備夜間侵入住宅竊盜罪既經判決有罪，已如前述，是此部
    分爰不另為不受理之判決之諭知。
據上論斷，應依刑事訴訟法第299 條第1 項前段、第300 條，刑
法第2 條第1 項前段、第25條第2 項、第47條第1 項、第51條第
5 款，修正前刑法第321 條第1 項第1 款、第2 款，判決如主文
。
本案經檢察官范孟珊到庭執行職務。
中    華    民    國   100    年    10    月    21    日
                    刑事第九庭  審判長法  官  王士珮
                                      法  官  李俊彥
                                      法  官  張誌洋
以上正本證明與原本無異
如不服本判決應於送達後10日內向本院提出上訴狀
                                書記官  張桐嘉
中    華    民    國   100    年    10    月    21    日
附錄本案論罪科刑法條全文：
修正前刑法第321條
（加重竊盜罪）
犯竊盜罪而有左列情形之一者，處6 月以上、5 年以下有期徒刑
：
一  於夜間侵入住宅或有人居住之建築物、船艦或隱匿其內而犯
    之者。
二  毀越門扇、牆垣或其他安全設備而犯之者。
三  攜帶兇器而犯之者。
四  結夥三人以上而犯之者。
五  乘火災、水災或其他災害之際而犯之者。
六  在車站或埠頭而犯之者。
前項之未遂犯罰之。